th: เกจวัดซี่ล้อ: 10g; 11g; 12g; 13g; 14g; 15g; 16g; 17g; 18g; อื่นๆ
fi: Pinnan paksuus: 10g; 11g; 12g; 13g; 14g; 15g; 16g; 17g; 18g; Muu
nl: Spaak dikte: 10g; 11g; 12g; 13g; 14g; 15g; 16g; 17g; 18g; Overige
zh-CN: 辐条规: 10g; 11g; 12g; 13g; 14g; 15g; 16g; 17g; 18g; 其他
en: Spoke gauge: 10g; 11g; 12g; 13g; 14g; 15g; 16g; 17g; 18g; Other
ru: Калибр спицы: 10g; 11g; 12g; 13g; 14g; 15g; 16g; 17g; 18g; Другой
cs: Měřidlo drátů: 10 g; 11 g; 12 g; 13 g; 14 g; 15 g; 16 g; 17 g; 18 g; Jiné
sv: Ekermått: 10g; 11g; 12g; 13g; 14g; 15g; 16g; 17g; 18g; Övrigt
it: Calibro dei raggi: 10g; 11g; 12g; 13g; 14g; 15g; 16g; 17g; 18g; Altro
el: Πάχος ακτίνας: 10g; 11g; 12g; 13g; 14g; 15g; 16g; 17g; 18g; Άλλο
de: Speichenstärke: 10G; 11G; 12G; 13G; 14G; 15G; 16G; 17G; 18G; Sonstige
pt-PT: Calibre dos raios: 10g; 11g; 12g; 13g; 14g; 15g; 16g; 17g; 18g; Outro
sl-SI: Debelina naper: 10g; 11g; 12g; 13g; 14g; 15g; 16g; 17g; 18g; Drugo
pt-BR: Raio calibre: 10g; 11g; 12g; 13g; 14g; 15g; 16g; 17g; 18g; Outro
vi: Độ dày nan hoa: 10g; 11g; 12g; 13g; 14g; 15g; 16g; 17g; 18g; Khác
ro-RO: Grosimea spiței: 10g; 11g; 12g; 13g; 14g; 15g; 16g; 17g; 18g; Altele
fr: Calibre du rayon: 10 g; 11 g; 12 g; 13 g; 14 g; 15 g; 16 g; 17 g; 18 g; Autre
da: Egerdiameter: 10g; 11g; 12g; 13g; 14g; 15g; 16g; 17g; 18g; Andet
ko: 스포크 게이지: 10g; 11g; 12g; 13g; 14g; 15g; 16g; 17g; 18g; 기타
ja: スポークゲージ: 10g; 11g; 12g; 13g; 14g; 15g; 16g; 17g; 18g; その他
nb: Eiketykkelse: 10g; 11g; 12g; 13g; 14g; 15g; 16g; 17g; 18g; Annet
es: Calibre de radios: 10g; 11g; 12g; 13g; 14g; 15g; 16g; 17g; 18g; Otro
zh-TW: 輻條線徑: 10g; 11g; 12g; 13g; 14g; 15g; 16g; 17g; 18g; 其他
bg-BG: Размер на спицата: 10g; 11g; 12g; 13g; 14g; 15g; 16g; 17g; 18g; Друго
hu: Küllővastagság: 10g; 11g; 12g; 13g; 14g; 15g; 16g; 17g; 18g; Egyéb
sk-SK: Meradlo špíc: 10g; 11g; 12g; 13g; 14g; 15g; 16g; 17g; 18g; Iné
pl: Przymiar do szprych: 10g; 11g; 12g; 13g; 14g; 15g; 16g; 17g; 18g; Inne
lt-LT: Stipino storis: 10g; 11g; 12g; 13g; 14g; 15g; 16g; 17g; 18g; Kita
tr: Jant teli kalınlığı: 10 g; 11 g; 12 g; 13 g; 14 g; 15 g; 16 g; 17 g; 18 g; Diğer
hr-HR: Mjerač žbica: 10g; 11g; 12g; 13g; 14g; 15g; 16g; 17g; 18g; Ostalo